【裁判字號】    97,再易,108
【裁判日期】    971126
【裁判案由】    遷讓房屋
【裁判全文】
臺灣高等法院民事裁定                 97年度再易字第108號
再審原告    乙○○
再審被告    甲○○
上列當事人間因遷讓房屋事件，再審原告對於中華民國97年7月2
9日本院97年度再易字第65號確定判決，提起再審之訴，本院裁
定如下：
  主  文
再審之訴駁回。
再審訴訟費用由再審原告負擔。
  事實及理由
一、本件再審原告起訴主張：依據民國97年4月2日臺灣桃園地方
    法院96年度簡上字第490號刑事判決（下稱桃園地院刑事判
    決），再審原告係坐落桃園縣大溪鎮○○段廣福小段145之7
    7地號土地、其上同小段542建號即門牌號桃園縣大溪鎮南興
    里22鄰西尾84號房屋（下稱系爭房地）之有權占有人，且依
    行政院國軍退除役官兵輔導委員會桃園縣榮民服務處（下稱
    桃園榮民服務處）關於系爭房地之標售公告第7條指出，再
    審原告對系爭房地有優先承購權，惟再審被告為圖不當得利
    ，勾結桃園榮民服務處關於系爭房地標售之承辦人，以違法
    之方式竊取系爭房地之所有權移轉登記。本院97年度再易字
    第65號確定判決（下稱原確定判決）對於上開桃園地院刑事
    判決及系爭房地標售公告之重要證據漏未斟酌，而有民事訴
    訟法第497條之再審事由等情，爰提起再審之訴，聲明：(一)
    原確定判決廢棄，駁回再審被告之訴；(二)再審及前審訴訟費
    用均由再審被告負擔。
二、按再審之訴，法院認無再審理由，判決駁回後，不得以同一
    事由，對於原確定判決或駁回再審之訴之確定判決，更行提
    起再審之訴，民事訴訟法第498條之1定有明文。究其立法意
    旨乃再審之目的，原在匡正確定終局判決之不當，以保障當
    事人之權益，然為避免當事人以同一事由對於原確定判決或
    駁回再審之訴之確定判決，一再提起再審之訴，致浪費司法
    資源，自應予限制。
三、經查，再審原告於本院96年度上易字第713號遷讓房屋事件
    受敗訴判決確定後，陸續提起再審之訴，業經本院97年度再
    易字第51號及原確定判決駁回在案，其再審理由均係主張發
    現桃園地院刑事判決及系爭房地標售公告等情，而認上開本
    院確定判決有民事訴訟法第497條發現漏未斟酌證物之情形
    （見本院97年度再易字第51號卷第3頁、97年度再易字第65
    號卷第3至5頁），而本院97年度再易字第51號確定判決已認
    再審原告所持上開再審事由為無理由，則再審原告以同一事
    由，對於駁回再審之訴之確定判決，更行提起再審之訴，依
    上開說明，於法顯有未合，應予駁回。
四、據上論結，本件再審之訴為不合法，爰裁定如主文。
中    華    民    國    97    年    11    月    26    日
                  民事第十五庭
                      審判長法  官  林恩山
                            法  官  黃國忠
                            法  官  郭松濤
正本係照原本作成。
不得抗告。
中    華    民    國    97    年    11    月    26    日
                            書記官  方素珍


司法院資訊處製作；財團法人民間司法改革基金會備份。
